臺灣臺北地方法院交通事件裁定　　　　　　　　　　九十三年度交聲字第七二二號
　　異議人即
　　受處分人　甲○○
右列受處分人因違反道路交通管理處罰條例案件，對於臺北市交通事件裁決所於中華
民國九十三年七月十九日所為之北市裁三字第裁二二－Ｚ00000000號裁決，
聲明異議，本院裁定如左：
    主  文
異議駁回。
    理  由
一、按汽車行駛高速公路應依速限標誌指示，高速公路交通管制規則第五條第一項前
    段定有明文。又汽車行駛於高速公路，而不遵管制之規定者，處汽車駕駛人新台
    幣（下同）三千元以上六千元以下罰鍰；另汽車駕駛人，有違反道路交通管理處
    罰條例第三十三條情形者，除依原條款處罰鍰外，並記違規點數一點，道路交通
    管理處罰條例第三十三條第一項及第六十三條第一項第一款分別定有明文。是受
    處分人如駕駛汽車行駛於高速公路因不遵守管制之規定而為警舉發，於舉發通知
    單上所載之應到案日期前到案聽候裁決，經處罰機關調查後仍認定其有上開違規
    行為者，依違反道路交通管理事件統一裁罰基準及處理細則第四十四條第一項及
    違反道路交通管理事件統一裁罰基準表（以下稱基準表）之規定，應對該受處分
    人處以三千元之罰鍰，並記違規點數一點。
二、本件受處分人即異議人甲○○於民國九十三年五月三十一日十八時許，駕駛張家
    鳳所有之車號為五六七０－ＤＫ號之自用小客車，行經國道一號公路北上二七三
    公里之速限為時速一００公里路段，竟以時速一一四公里之速度超速行駛，適為
    在該處執勤之內政部警政署國道公路警察局第四警察隊員警以雷射測速槍測得上
    開結果而加以攔停，並以受處分人有前揭違反道路交通管理處罰條例第三十三條
    第一項規定之行為掣單舉發，嗣受處分人於舉發通知單上所載之應到案日期（即
    九十三年六月十五日）前向原處分機關提出申訴，並告知受處分人為實際駕駛人
    ，案經原處分機關即臺北市交通事件裁決所函請舉發單位即內政部警政署國道公
    路警察局第四警察隊調查，因認受處分人確有前開違規行為，原處分機關乃以「
    在高速公路超速行駛」之違規事實，並依道路交通管理處罰條例第三十三條第一
    項、第六十三條第一項第一款、違反道路交通管理事件統一裁罰基準及處理細則
    第四十四條第一項及基準表之規定，於九十三年七月十九日裁處受處分人罰鍰三
    千元，並記違規點數一點等事實，此有內政部警政署國道公路警察局舉發違反道
    路交通管理事件通知單通知聯（公警局交字第00000000號）、內政部警
    政署國道公路警察局第四警察隊九十三年六月二十五日公警國四交訴字第０九三
    ０００一一一二號函、交通違規案件陳述書、臺北市交通事件裁決所違反道路交
    通管理事件之北市裁三字第裁二二－Ｚ00000000號裁決書及臺北市交通
    事件裁決所送達證書等影本在卷可稽。
三、受處分人於其所提出之聲明異議狀內固不否認其駕駛上開車輛確於前揭時間行經
    高速公路上開路段而違警攔停等事實，惟矢口否認有何違反道路交通管理處罰條
    例規定之行為，辯稱：所使用測速器之正確性可疑云云。經查：本件執勤員警取
    締超速違規使用之雷射測速器係利用紅外線單點測速，不受其他車輛干擾，當所
    測車輛行使超速時雷射測速器即予鎖定並顯示與施測者之距離，執勤員警再配合
    目視察看車道中車輛動態，確定安全無虞後始予攔查，此有內政部警政署國道公
    路警察局第四警察隊前開函文附卷可參；而本件員警於舉發時所使用之雷射測速
    槍，符合國際檢驗規定（經認證之實驗室野外測試核可），並經本國法院認證，
    亦有內政部警政署國道公路警察局第四警察隊於九十三年七月二十九日所提供之
    相關檢驗資料影本附卷可稽，是本件員警持以測試之雷射測速槍，其測試檢定結
    果之準確性應堪認定。又上開違規地點之速限為時速一００公里，此有內政部警
    政署國道公路警察局第四警察隊上開函文在卷可稽，足見受處分人駕駛上開車輛
    自有行駛於高速公路而未遵管制規定之情形。是受處分人上開所辯，顯與事實不
    符，不足採信。本件事證明確，受處分人之上開違規行為，應堪認定。
四、綜上所述，受處分人確有駕駛上開車輛於前揭時間超速行駛於高速公路之行為，
    自屬違反道路交通管理處罰條例第三十三條第一項之規定，而受處分人於舉發通
    知單上所載應到案日期前（即九十三年六月十五日）向原處分機關提出申訴，是
    原處分機關依道路交通管理處罰條例第三十三條第一項、違反道路交通管理事件
    統一裁罰基準及處理細則第四十四條第一項及前揭基準表之規定裁處受處分人罰
    鍰三千元，並記違規點數一點，經核並無違誤。本件受處分人猶執前詞，指摘原
    處分不當，自無理由，應予駁回。
據上論斷，應依道路交通案件處理辦法第十九條，裁定如主文。
中      華      民      國    九十三　  年      七       月   二十九    日
                                      臺灣臺北地方法院交通法庭
                                            法  官  黃雅君
右正本證明與原本無異。
如不服本裁定，應於裁定送達後五日內向本院提出抗告狀。
                                            書記官  陳麗津
中　　　華　　　民　　　國　　九十三　　年　　　七　　　月　　二十九　　日
